臺灣新竹地方法院刑事判決　　　　　100年度易字第117號
公　訴　人　臺灣新竹地方法院檢察署檢察官
被　　　告　溫錦銅
上列被告因竊盜案件，經檢察官提起公訴（99年度偵字第8657號
），本院判決如下：
    主    文
溫錦銅竊盜，累犯，處有期徒刑肆月，如易科罰金，以新臺幣壹
仟元折算壹日。
    事    實
一、溫錦銅前有竊盜、詐欺之前科紀錄，最近一次因搶奪案件，
    經本院以98年度訴字第55號判決判處有期徒刑7月，於民國9
    9年4月25日因徒刑執行完畢而出監。詎其猶不知悔改，復意
    圖為自己不法之所有，於99年10月12日8 時許，在新竹縣竹
    北市○○街與台元街口，徒手竊取劉錦松所有、價值約新臺
    幣（下同）1萬元之車牌號碼MK9-800號重型機車，得手後，
    再以3千元之代價，售予不知情之越南籍DANG THI THUC（中
    文姓名：鄧氏淑）作為代步之工具（DANG THI THUC 涉嫌竊
    盜罪部分，另經檢察官為不起訴處分確定）。嗣為警於99年
    11月5日17時6分許，在新竹縣竹北市○○街88號旁車棚尋獲
    該部機車，始循線查悉上情。
二、案經新竹縣政府警察局竹北分局報告臺灣新竹地方法院檢察
    署檢察官偵查起訴。
    理    由
壹、程序部分：
    本件公訴人所提出經本院據以認定事實之所有證據方法（包
    含證人之證述與文書證據、物證等證據方法），並無證據證
    明係公務員違背法定程序所取得；又本件公訴人所提出經本
    院據為論斷依據之各項證據方法中，其中同案被告DANG THI
    THUC於警詢中及偵查中之供述、被害人劉錦松於警詢中所為
    之指述，雖均係屬審判外之陳述，依刑事訴訟法第159條第1
    項之規定原無證據能力，惟被告溫錦銅未於言詞辯論終結前
    聲明異議，依法應視為同意上開證據方法作為證據，再本院
    經審酌上開言詞陳述作成時之情況，並無顯然之瑕疵，認為
    以上開證據方法作為證據應屬適當，依刑事訴訟法第159 條
    之5第1項之規定，應認有證據能力。另公訴人所提出經本院
    據以認定事實之各項公務員職務上所製作之文書證據，亦無
    顯有不可信情況之情形，依刑事訴訟法第159條之4第1 款之
    規定，亦應認有證據能力，先予敘明。
貳、實體部分：
一、認定犯罪事實所憑證據及認定理由：
    訊據被告矢口否認有竊取被害人劉錦松所有車牌號碼MK9-80
    0號重型機車之犯行，惟查：
(一)、被害人劉錦松於警詢中供稱：我所失竊的車牌號碼 MK9-800
    號重型機車，於99年11月5日17時6分在新竹縣竹北市○○街
    88號旁車棚內查獲，該車是在99年10月12日8 時許在竹北市
    ○○街與台元街口發現遭竊，該車價值約1 萬元等語，是上
    開機車確於99年10月12日8時失竊。
(二)、又證人DANG THI THUC 於警詢中供稱：我所騎乘的車牌號碼
    MK9-800 號重型機車是一名叫溫錦銅男子給的，該男子綽號
    叫阿東，我給該男子3 千元，該男子就交付機車，地點是在
    新竹東門市場，大約是下午4 點；復於偵查中證稱：被查到
    的機車是溫錦銅賣給我的，溫錦銅說是他弟弟的，他用3 千
    元賣給我，我是因為辦手機認識溫錦銅的，買車的時間是在
    兩個禮拜前，他騎到東門市場對面給我，我給溫錦銅現金，
    一開始給他2千，他說不夠，後來又給1千等語；再於偵查中
    供稱：99年9 月在新竹市○○路威寶電話公司認識溫錦銅，
    我拜託溫錦銅幫我辦一個威寶門號，溫錦銅同意，辦手機沒
    有代價，匯款也是我拜託溫錦銅匯款回越南老家，因為要用
    身分證才可以匯款，我沒有身分證所以不能匯款，我請溫錦
    銅幫我匯款，在匯款後1 星期某個星期六，我跟溫錦銅說上
    下班沒有交通工具，溫錦銅說有一臺車可以賣我3 千元，我
    們就約當天4 點多的時候在東門市場前面水溝附近交車，所
    交的車就是被警查獲的車牌號碼MK9-800 號重型機車，溫錦
    銅給我機車、鑰匙乙把，我就給他2千元，隔天下午2時許我
    在同地點給他1 千元等語，核與被告於偵查中向檢察事務官
    供稱：確實認識證人DANG THI THUC ，該機車也是我交付給
    證人DANG THI THUC，並收受3千元乙節相符，足見證人DANG
     THI THUC確與被告熟識，且車牌號碼MK9-800號重型機車確
    係證人DANG THI THUC向被告所購得。
(三)、反觀被告初於警詢及本院準備程序時均否認認識證人DANG T
    HI THUC ，後於偵查中向檢察事務官及本院審理時均坦承認
    識證人DANG THI THUC ，被告前後供述已有不一，再者由證
    人DANG THI THUC 提出之國泰世華銀行匯出匯款單，其中匯
    款人姓名載明為「溫錦銅」，客戶簽字處亦與被告之簽名相
    符，足見被告事後辯稱不認識證人DANG THI THUC ，顯係卸
    責之詞，不足採信。
(四)、此外，復有新竹縣政府警察局竹北分局扣押筆錄乙份、新竹
    縣政府警察局竹北分局鳳岡派出所扣押物品附錄表乙紙、贓
    物認領保管單乙紙、外勞居留資料查詢- 明細內容顯示畫面
    乙紙、同案被告DANG THI THUC 之護照、出境登記表、居留
    證、健保卡影本各乙紙、內政部警政署個別查詢及列印（詳
    細資料）乙紙、新竹縣政府警察局車輛尋獲電腦輸入單3 張
    、指認相片2張、蒐證照片4張、警員林明忠於99年11月6 日
    在鳳岡派出所製作之職務報告乙紙、中華電信資料查詢乙紙
    （0000000000門號）、0000000000門號之通聯紀錄乙份、國
    泰世華銀行匯出匯款單乙紙（置於偵卷後附證物封內）、入
    出境資訊連結作業乙紙等資料在卷可查。本案事證明確，應
    依法論罪科刑。
二、論罪：
(一)、核被告所為，係犯刑法第320條第1項竊盜罪。
(二)、被告前因搶奪案件，經本院以98年度訴字第55號判決判處有
    期徒刑7月，於99年4月25日因徒刑執行完畢而出監等情，有
    前揭臺灣新竹地方法院檢察署刑案資料查註紀錄表、臺灣高
    等法院被告全國前案紀錄表各乙份附卷為憑，其受有期徒刑
    之執行完畢，5 年內故意再犯本件有期徒刑以上之罪，應依
    刑法第47條第1項之之規定，論以累犯，並加重其刑。
三、科刑：
(一)、爰審酌被告素行不佳，正值壯年，不知以正當途徑獲取財物
    ，竟竊取他人財物，顯不尊重他人財產權益之犯罪動機與目
    的、竊盜所得財物價值非鉅，造成被害人之損害，犯罪後否
    認犯行，飾詞狡辯，態度非佳等一切情狀，分別量處如所示
    之刑，並諭知易科罰金之折算標準。
(二)、至於扣案鑰匙乙支，雖係被告交付予證人DANG THI THUC ，
    惟卷內無證據證明係被告所有且供犯罪所用，無從宣告沒收
    ，末此敘明。
據上論斷，應依刑事訴訟法第299條第1項前段，刑法第320條第1
項、第47條第1項、第41條第1 項前段，刑法施行法第1條之1第1
項、第2項前段，判決如主文。
本案經檢察官黃惠欣到庭執行職務。
中    華    民    國   100    年    5    月    13    日
                  刑事第三庭  法  官   林惠君
以上正本證明與原本無異。
如不服本判決，應於收受本判決後10日內向本院提出上訴書狀。
上訴書狀應敘述具體理由，未敘述上訴理由者，應於上訴期間屆
滿後20日內補提理由書狀於本院（均須按他造當事人之人數附繕
本，並請勿「逕送上級法院」）。
中    華    民    國   100    年    5    月     13    日
                              書記官   蔣淑君
附錄本案論罪科刑法條：
刑法第320條第1項
意圖為自己或第三人不法之所有，而竊取他人之動產者，為竊盜
罪，處5年以下有期徒刑、拘役或5百元以下罰金。